Config:
  hfst:
    Gen: ../../../src/generator-gt-norm.hfst
    Morph: ../../../src/analyser-gt-norm.hfst
  xerox:
    Gen: ../../../src/generator-gt-norm.xfst
    Morph: ../../../src/analyser-gt-norm.xfst
    App: lookup

Tests:

# todo:
# Proofread the gold standard (below)
# Then: run analyser, then correct. 


  Verb - lu’ggõ: # Verb 'to read' - full paradigm
     lu’ggõ+V+TV+Inf: lu’ggõ

     lu’ggõ+V+TV+Ind+Prs+Sg1: lugūb
     lu’ggõ+V+TV+Ind+Prs+Sg2: lugūd
     lu’ggõ+V+TV+Ind+Prs+Sg3: lugūb
     lu’ggõ+V+TV+Ind+Prs+Pl1: lu’ggõm
     lu’ggõ+V+TV+Ind+Prs+Pl2: lu’ggõt
     lu’ggõ+V+TV+Ind+Prs+Pl3: lu’ggõbõd

     lu’ggõ+V+TV+Ind+ConNeg+Sg: lu’g
     lu’ggõ+V+TV+Ind+ConNeg+Pl1: lu’ggõm
     lu’ggõ+V+TV+Ind+ConNeg+Pl2: lu’ggõt
     lu’ggõ+V+TV+Ind+ConNeg+Pl3: lu’ggõt
# Since there is no distinction between present and preterite in the forms
# perhaps there is no reason to show this as morphology 
#     lu’ggõ+V+TV+Ind+Prs+ConNeg+Sg: lu’g
#     lu’ggõ+V+TV+Ind+Prs+ConNeg+Pl1: lu’ggõm
#     lu’ggõ+V+TV+Ind+Prs+ConNeg+Pl2: lu’ggõt
#     lu’ggõ+V+TV+Ind+Prs+ConNeg+Pl3: lu’ggõt

     lu’ggõ+V+TV+Ind+Prt+Sg1: lugīz
     lu’ggõ+V+TV+Ind+Prt+Sg2: lugīzt
     lu’ggõ+V+TV+Ind+Prt+Sg3: lugīz
     lu’ggõ+V+TV+Ind+Prt+Pl1: lugīzmõ
     lu’ggõ+V+TV+Ind+Prt+Pl2: [lugīzt, lugīztõ]
     lu’ggõ+V+TV+Ind+Prt+Pl3: [lugīzt, lugīztõ]

#     lu’ggõ+V+TV+Ind+Prt+ConNeg+Sg: lu’g
#     lu’ggõ+V+TV+Ind+Prt+ConNeg+Pl1: lu’ggõm
#     lu’ggõ+V+TV+Ind+Prt+ConNeg+Pl2: lu’ggõt
#     lu’ggõ+V+TV+Ind+Prt+ConNeg+Pl3: lu’ggõt
     
     lu’ggõ+V+TV+Imprt+Prs+Sg2: lu’g
     lu’ggõ+V+TV+Imprt+Prs+Pl1: lu’ggõgõm
     lu’ggõ+V+TV+Imprt+Prs+Pl2: lu’ggõgid

     lu’ggõ+V+TV+Cond+Prs+Sg1: lugūks
     lu’ggõ+V+TV+Cond+Prs+Sg2: lugūkst
     lu’ggõ+V+TV+Cond+Prs+Sg3: lugūks
     lu’ggõ+V+TV+Cond+Prs+Pl1: lugūksmõ
     lu’ggõ+V+TV+Cond+Prs+Pl2: lugūkstõ
     lu’ggõ+V+TV+Cond+Prs+Pl3: lugūkstõ
     
     lu’ggõ+V+TV+Jus+Prs+Sg: lu’ggõg
     lu’ggõ+V+TV+Jus+Prs+Pl: lu’ggõgõd

     lu’ggõ+V+TV+Quo+Prs+Sg: lu’ggiji
     lu’ggõ+V+TV+Quo+Prs+Pl: lu’ggijid

     lu’ggõ+V+TV+Act+PrsPrc+Sg: lu’ggõb     
     lu’ggõ+V+TV+Act+PrsPrc+Pl: lu’ggõbõd
     lu’ggõ+V+TV+Act+PrfPrc+Sg: lu’ggõn
     lu’ggõ+V+TV+Act+PrfPrc+Pl: lu’ggõnd

     lu’ggõ+V+TV+Pss+PrsPrc+Sg: lu’gdõb
     lu’ggõ+V+TV+Pss+PrsPrc+Pl: lu’gdõbõd
     lu’ggõ+V+TV+Pss+PrfPrc+Sg: lu’gdõd

     lu’ggõ+V+TV+Ger+Ine: lu’ggõs
     lu’ggõ+V+TV+Sup+Ill: lu’ggõm
     
     
#
     vakțõ+V+TV+Ind+ConNeg+Sg: vakț
     kittõ+V+TV+Ind+ConNeg+Sg: kit
     ri’ddõ+V+TV+Ind+ConNeg+Sg: ri’d
     kutsõ+V+TV+Ind+ConNeg+Sg: kuts
     laskõ+V+TV+Ind+ConNeg+Sg: lask
     akkõ+V+IV+Ind+ConNeg+Sg: ak

#lu’ggõ+V+V+Pss+PrfPrc+Sg: lugdõd
     vakțõ+V+TV+Pss+PrfPrc+Sg: vakțõd
     kittõ+V+TV+Pss+PrfPrc+Sg: kittõd
     ri’ddõ+V+TV+Pss+PrfPrc+Sg: ri’dtõd
     kutsõ+V+TV+Pss+PrfPrc+Sg: kutstõd
     laskõ+V+TV+Pss+PrfPrc+Sg: lastõd
     akkõ+V+TV+Pss+PrfPrc+Sg: aktõd

